【裁判字號】    95,台抗,409
【裁判日期】    950921
【裁判案由】    誣告聲請再審
【裁判全文】
最高法院刑事裁定              九十五年度台抗字第四０九號
抗告人  甲○○
上列抗告人因自訴丙○○等人誣告案件，不服台灣高等法院花蓮
分院中華民國九十五年五月三十日駁回聲請再審之更審裁定（九
十五年度聲再更(三)字第二號），提起抗告，本院裁定如下：
    主  文
抗告駁回。
    理  由
本件抗告人甲○○在原法院聲請再審意旨略以：抗告人前自訴丙
○○、乙○○誣告案件，經原法院維持第一審諭知無罪之判決，
駁回抗告人之第二審上訴確定（九十二年度上訴字第九七號判決
）；對於王森上訴部分，亦經原法院裁定駁回確定（九十二年度
上訴字第九七號裁定）。惟王森涉案部分係屬相牽連之案件，本
得合併審判之；又起訴書載有「被告王森供述綦詳」、「證人丙
○○結證相符」等字樣，足見王森確涉嫌仲介外勞，丙○○涉有
偽證罪嫌等情，爰依刑事訴訟法（第四百二十二條第一款所列）
第四百二十條第二款、第五款及第四百二十二條第二款之規定，
聲請再審等語。惟按再審，係對於確定判決認定事實錯誤所設之
救濟方法，至確定之裁定，則不得為聲請再審之對象。再，自訴
人對有罪、無罪、免訴或不受理之確定判決，為受判決人之不利
益聲請再審者，以有刑事訴訟法第四百二十二條第一款規定之情
形（即同法第四百二十條第一款、第二款、第四款或第五款之情
形）為限，不包括發見新證據之情形。又同法第四百二十第一項
第一款、第二款及第五款所定再審事由，依同條第二項規定，以
能證明業經判決確定，或其刑事訴訟不能開始或續行非因證據不
足者為限，始得為之。查抗告人對於原法院九十二年度上訴字第
九七號裁定聲請再審部分，於法不合；對於原法院九十二年度上
訴字第九七號判決聲請再審部分，就其主張之再審事由（刑事訴
訟法第四百二十二條第一款所列同法第四百二十條第二款、第五
款之情形），未附具該判決所憑之證言係屬虛偽，或參與判決之
法官因該案件犯職務上之罪，已經判決確定之證明，與聲請再審
之要件不符。另依刑事訴訟法第四百二十二條第二款規定聲請再
審，亦非適法。原裁定駁回其聲請，所持理由雖不盡相同，但於
裁定之本旨則無影響。抗告意旨仍執陳詞，漫稱乙○○利用職權
主導本件相關犯罪，承辦之法官、檢察官迴護被告，而為違法判
決等各語，空泛指摘原裁定違法，為無理由，應予駁回。
據上論結，應依刑事訴訟法第四百十二條，裁定如主文。
中    華    民    國  九十五  年    九    月  二十一  日
                      最高法院刑事第二庭
                          審判長法官  紀  俊  乾
                                法官  黃  正  興
                                法官  陳  東  誥
                                法官  池  啟  明
                                法官  洪  佳  濱
      本件正本證明與原本無異
                                      書  記  官
中    華    民    國  九十五  年    九    月  二十五  日
                                                      Ｅ


司法院資訊處製作；財團法人民間司法改革基金會備份。
